【裁判字號】    97,易,244
【裁判日期】    970819
【裁判案由】    竊盜等
【裁判全文】
臺灣花蓮地方法院刑事判決               97年度易字第244號
公  訴  人  臺灣花蓮地方法院檢察署檢察官
被      告  戊○○
                    （現於臺灣花蓮監獄執行中）
上列被告因竊盜等案件，經檢察官提起公訴（97年度偵字第1576
號、第1860號、第2122號、第2159號），本院判決如下：
    主  文
戊○○竊盜，累犯，處有期徒刑肆月；又竊盜，累犯，處有期徒
刑伍月；又竊盜，累犯，處有期徒刑肆月；又收受贓物，累犯，
處有期徒刑肆月。應執行有期徒刑壹年。
    事  實
一、戊○○前於民國95年間因違反職役職責案件，經國防部東部
    地方軍事法院判處有期徒刑1年6月，並經裁定減刑為有期徒
    刑9月確定，於96年7月16日徒刑執行完畢，詎仍不知悔改，
    竟分別意圖為自己不法之所有，（一）於96年10月中旬某日
    ，在花蓮縣花蓮市○○路335之1號其住處門口，以徒手方式
    竊取甲○○所有、暫時寄放在該處之電冰箱2 臺，得手後變
    賣予姓名、年籍不詳之人，得款新臺幣（下同）2,000 元花
    用；（二）於96年12月21日下午5 時許，趁借住在同縣吉安
    鄉○○○街215巷5號友人丁○○住處之際，見丁○○之兄長
    丙○○之房門未上鎖，入內竊取丙○○所有置放於房間桌上
    廠牌、型號不詳之行動電話1支及現金6,000元，得手後將行
    動電話變賣予姓名、年籍不詳之人，得款500 元花用；（三
    ）另於96年12月26日凌晨2時許，至同縣花蓮市○○路322號
    「S 便利商店」，向店員己○○謊稱便利商店老板在店外欲
    找己○○，己○○不疑有他而外出查看時，戊○○即趁機以
    徒手方式竊取該店櫃台收銀機內之現金1,000 餘元及己○○
    所有之零錢包1個（內有護唇膏1條），得手後迅速離去。嗣
    經甲○○等發覺自身所有之財物失竊報警，始循線查獲上情
    。
二、戊○○於96年12月17日上午6 時許，在花蓮縣新城鄉○里路
    15之7號1樓，明知姓名、年籍不詳，綽號為「小鍾」之成年
    男子所交付摩托羅拉廠牌，型號V6X之行動電話1支（行動電
    話序號000000000000000號，含門號0000000000號SIM卡1 枚
    ，為乙○○所有），係「小鍾」所竊得之贓物，仍予以收受
    ，並持往同縣花蓮市不知情之「合眾通訊社」變賣，得款2,
    300 元供己及小鍾花用。嗣經乙○○發覺上開行動電話失竊
    報警，始循線查獲上情。
三、案經花蓮縣警察局花蓮分局及刑警大隊報告臺灣花蓮地方法
    院檢察署檢察官偵查起訴。
    理  由
一、按被告以外之人於審判外之言詞或書面陳述，除法律有規定
    者外，不得作為證據。又被告以外之人於審判外之陳述，經
    當事人於審判程序同意作為證據，法院審酌該言詞陳述或書
    面陳述作成時之情況，認為適當者，亦得為證據。當事人、
    代理人或辯護人於法院調查證據時，知有第159條第1項不得
    為證據之情形，而未於言詞辯論終結前聲明異議者，視為有
    前項之同意，刑事訴訟法第159條第1項及第159條之5分別定
    有明文。查證人即告訴人丁○○、乙○○、證人即被害人甲○○、己○○於警詢之證述及證人己○○、丙○○、丁○○
    於偵查中之陳述，雖不合刑事訴訟法第159條第1項得為證據
    之要件，惟公訴人、被告2 人對於上開審判外之言詞陳述，
    均業於本院準備程序中表示同意引為證據，且迄於本案言詞
    辯論終結前亦未再聲明異議或撤銷同意，而本院審酌該等言
    詞作成之情況，核無違法取證及證明力明顯過低之瑕疵，亦
    認為以之作為證據為適當，故依上開規定，證人丁○○、乙○○、甲○○、己○○於警詢之陳述及證人己○○、丙○○
    、丁○○於偵查中之陳述，均具有證據能力。
二、訊據被告戊○○對於上開犯罪事實均坦承不諱，核與證人丁○○、乙○○、甲○○、己○○、丙○○等於警詢及偵查中
    之證述相符，並有切結書1份、贓物認領保管單1張附卷可稽
    ，本件事證明確，被告犯行堪以認定，應依法論科。
三、核被告所為，係犯刑法第320條第1 項之竊盜罪及同法第349
    條第1項之收受贓物罪。被告所犯上開4罪，犯意各別，行為
    互殊，應分論併罰。又被告前於95年間因違反職役職責案件
    ，經國防部東部地方軍事法院判處有期徒刑1年6月，並經裁
    定減刑為有期徒刑9月確定，於96年7月16日徒刑執行完畢一
    節，有臺灣高等法院被告前案紀錄表1份在卷可按，其於5年
    以內，故意再犯本件有期徒刑以上之4 罪，均為累犯，應依
    刑法第47條第1 項規定加重其刑。爰審酌被告甫經執畢出獄
    未滿1 年，因施用毒品缺錢花用，竊取他人之物，然被告坦
    承犯行，犯後態度尚稱良好等一切情狀，量處如主文所示之
    刑並定應執行之刑，以資懲儆。
據上論斷，應依刑事訴訟法第299條第1項前段，刑法第320條第1
項、第349條第1項、第47條第1項、第51條第5款，刑法施行法第
1條之1，判決如主文。
本案經檢察官李子春到庭執行職務。
中    華    民    國    97    年    8     月    19    日
                  刑事第一庭    審判長法  官  張健河
                                      法  官  蕭一弘
                                      法  官  湯國杰
上列正本證明與原本無異。
如對本判決不服，應於送達後10日內，向本院提出上訴狀（上訴
狀應記載具體上訴理由並應抄附繕本）告訴人或被害人如對於本
判決不服者，應具備理由請求檢察官上訴，其上訴期間之計算係
以檢察官收受判決正本之日期為準。
中    華    民    國    97    年    8     月    19    日
                                      書記官
附錄本判決論罪之法律條文：
中華民國刑法第320條
（普通竊盜罪、竊佔罪）
意圖為自己或第三人不法之所有，而竊取他人之動產者，為竊盜
罪，處 5 年以下有期徒刑、拘役或 5 百元以下罰金。
意圖為自己或第三人不法之利益，而竊佔他人之不動產者，依前
項之規定處斷。
前二項之未遂犯罰之。
中華民國刑法第349條
（普通贓物罪）
收受贓物者，處3年以下有期徒刑、拘役或5百元以下罰金。搬運
、寄藏、故買贓物或為牙保者，處5 年以下有期徒刑、拘役或科
或併科1千元以下罰金。
因贓物變得之財物，以贓物論。


司法院資訊處製作；財團法人民間司法改革基金會備份。
